臺灣臺中地方法院交通事件裁定       100年度交聲字第2403號
原處分機關  交通部公路總局臺中區監理所
異  議  人
即受處分人  林達宏
上列異議人因違反道路交通管理處罰條例案件，對於交通部公路
總局臺中區監理所民國100 年7月4日所為之處分（中監違字第裁
60-G1H160137 號裁決書），聲明異議，本院裁定如下：
    主  文
異議駁回。
    理  由
一、按汽車駕駛人，行經有燈光號誌管制之交岔路口闖紅燈者，
    處新臺幣（下同）1,800元以上5,400元以下罰鍰；汽車駕駛
    人有第53條情形者，各記違規點數3 點。道路交通管理處罰
    條例第53條第1項、第63條第1項第3款分別定有明文。
二、原處分機關意旨略以：異議人即受處分人林達宏（下稱受處
    分人）於民國100年3月17日12時35分許，駕駛車牌號碼2253
    -VU 號自小客車，在臺中市○○區○○路與新盛街口處，因
    「駕車行經有燈光號誌管制之交岔路口闖紅燈」之違規，經
    臺中市政府警察局交通警察大隊直屬第三分隊員警掣開中市
    警交字第G1H160137 號舉發違反道路交通管理事件通知單逕
    行舉發。本站遂於100年7月4日以中監違字第裁60-G1H16013
    7號裁決書，裁處受處分人罰鍰2,700元，並記違規點數3 點
    ，於法並無不合等語。
三、聲明異議意旨略以：伊於前揭時間駕駛上開車輛行經違規路
    口時，交通號誌顯示為黃燈，所以並未停車依照原來車速約
    每小時25公里通過，並無闖紅燈，之後收到掛號信件才知道
    遭舉發違規，惟採證照片2 張均顯示號誌為黃燈，可以作為
    佐證，煩請監理單位提供照片以查照，為此提出聲明異議等
    語。
四、經查：本件受處分人駕駛車牌號碼2253-VU號自小客車，於1
    00 年3月17日12時35分許，行經臺中市○○區○○路與新盛
    街口處闖紅燈違規，為臺中市政府警察局交通警察大隊直屬
    第三分隊員警掣單逕行舉發，此有臺中市警察局中市警交字
    第G1H160137 號舉發違反道路交通管理事件通知單、臺中市
    政府警察局交通警察大隊100年8月1日中市警交執字第10000
    15303號函暨所檢附採證相片2幀在卷可稽，應堪認定。受處
    分人固以前揭情詞置辯，然觀諸本件科學儀器拍攝之採證相
    片2 張，受處分人駕駛上揭車輛通過該處時，該路口之交通
    號誌係顯示為紅燈，而本案測照設備係採埋設介於停止線後
    （與行人穿越道之間）路面之感應線圈，當號誌變換為紅燈
    後始啟動感應測照，感應式線圈闖紅燈照相原理係將感應線
    圈之主機連接路口號誌之燈號，當紅燈亮起時線圈即啟動待
    命，車輛必須在紅燈時，輾壓固定式電腦自動照相機之感應
    線圈，始會啟動相機拍照採證，而車輛在綠、黃燈時輾壓感
    應線圈，並不會啟動相機拍照採證，此乃機器正常運作必然
    之理，此有卷附臺中市政府警察局交通警察大隊100 年8月1
    日中市警交執字第1000015303號函可稽，並為本院執行職務
    所知悉事項，足見儀控燈如係綠燈或黃燈時，車輛通過停止
    線前之感應線圈，電腦系統將不予啟動，故於綠燈或黃燈通
    過時即不可能遭照相舉發，至為明確。再者，依據前揭採證
    相片所示紀錄，第1張相片係確認位置，第1排數字「000000
    -00-00」係違規日期、時間（100年3月17日12時35分），第
    2 排「2」為第2車道、「Y49」為黃燈時間4.9秒、「R014」
    為紅燈亮起1.4秒。第2張相片係確認違規，其違規日期、時
    間、車道、黃燈秒數均同前，第2 排「R024」確認紅燈亮起
    2.4秒，第3排「V=25」表示車速為25公里。則觀諸上開採證
    相片，受處分人係駕駛前揭車輛於紅燈亮起1.4 秒時，該車
    後車輪正穿越停止線，第2張採相片續於1.0秒後自動拍攝（
    即紅燈亮起2.4 秒後），上開車輛仍以車速25公里繼續行駛
    到達路口中央，顯見該車係於號誌轉換為紅燈後始直行通過
    感應線圈進入路口；又衡諸汽車行進之物理法則，受處分人
    行經本件路口停止線時，應處於逐漸減速行進之狀態，其行
    車速度應僅略高於每小時25公里，姑且以時速25公里計算，
    平均每秒可行駛之距離約為6.94公尺【25×1,000（公尺）/
    60（分）/60（秒）≒6.94】，而受處分人駕駛車輛於第1張
    採證相片所示位置僅在停止線稍前方之處尚未穿越行人穿越
    道，依一般經驗法則，足認該車於通過停止線之際，現場燈
    光管制號誌確已變成紅燈無疑。綜上，受處分人辯稱通過該
    路口時為黃燈云云，核與客觀事實顯不相符，自不足為採。
五、綜上所述，本件受處分人駕駛前揭車輛行經有燈光號誌管制
    之交岔路口闖紅燈之違規行為，堪以認定，原處分機關依道
    路交通管理處罰條例第53條第1項、第63條第1 項第3款及違
    反道路交通管理事件統一裁罰基準表等之規定，裁處受處分
    人罰鍰2,700元，並記違規點數3點，核無違誤，本件異議無
    理由，應予駁回。
據上論斷，應依道路交通管理處罰條例第87條第2項，道路交通
事件處理辦法第18條，裁定如主文。
中    華    民    國    100    年    8    月    31   日
                  交通法庭     法  官   潘曉玫
以上正本證明與原本無異。
如不服本裁定，應於收受送達後5日內向本院提出抗告狀。（應
附繕本）
                               書記官    張齡方
中    華    民    國    100    年    8    月    31   日